ACORDAO-COMPLETO-2479777

ACÓRDÃO 8482/2021 ATA 18/2021 - PRIMEIRA CÂMARA

VISTOS, relatados e discutidos estes autos que tratam de pedido de reexame interposto conjuntamente pelos ex-servidores Arionaldo Frazão e Rozilda Barbosa Rodrigues em face do Acórdão 6099/2017-TCU-Primeira Câmara, por meio do qual esta Corte de Contas determinou correção que impactou os proventos dos recorrentes;
ACORDAM os ministros do Tribunal de Contas da União, reunidos em Sessão da 1ª Câmara, ante as razões expostas pelo relator e com fundamento nos arts. 33 e 48 da Lei 8.443/1992, em:
9.1. conhecer do presente pedido de reexame, para, no mérito, negar-lhe provimento;
9.2. encaminhar cópia desta deliberação aos recorrentes e ao Núcleo Estadual do Ministério da Saúde no Estado da Paraíba.

Pedido de reexame interposto em face de decisão que considerou ilegal o ato  de concessão de aposentadoria emitido em favor da recorrente.

Primeira Câmara

3. Recorrentes: Arionaldo Frazão (XXX.054.844-XX); Rozilda Barbosa Rodrigues (XXX.562.694-XX).

13.1. Ministros presentes: Walton Alencar Rodrigues (Presidente), Benjamin Zymler, Vital do Rêgo (Relator) e Jorge Oliveira.
13.2. Ministro-Substituto presente: Weder de Oliveira.

VITAL DO RÊGO

Ministro Benjamin Zymler.

Adoto como relatório, com os devidos ajustes de forma, a instrução elaborada no âmbito da Secretaria de Recursos (peça 66) , com a qual se manifestou de acordo o corpo gerencial daquela unidade técnica especializada (peça 67) , a seguir transcrita:
INTRODUÇÃO
Trata-se de pedido de reexame interposto pelos Srs. Arionaldo Frazão e Rozilda Barbosa Rodrigues (peça 47) , por intermédio do qual se insurgem contra o Acórdão 6099/2017-TCU-Primeira Câmara (peça 31) , que teve como relator o Excelentíssimo Senhor Ministro Benjamin Zymler.
1.1.	A deliberação recorrida apresenta o seguinte teor:
VISTOS, relatados e discutidos estes autos de processo de aposentadoria de servidores do Núcleo Estadual do Ministério da Saúde na Paraíba,
ACORDAM os Ministros do Tribunal de Contas da União, reunidos em sessão da Primeira Câmara, diante das razões expostas pelo relator e com fundamento na Constituição Federal, art. 71, III e IX, e na Lei 8.443/1992, arts. 1º, V, e 39, II, em:
9.1. considerar legais e determinar o registro dos seguintes atos:
9.1.1. de concessão inicial de aposentadoria e de alteração de fundamento legal relativos ao servidor Arionaldo Frazão (peças 2 e 23) ;
9.1.2. de concessão inicial de aposentadoria ao servidor José da Costa Machado (peça 3) ;
9.1.3. de concessão inicial de aposentadoria à servidora Maria Leda Coelho de Souza (peça 4) ;
9.1.4. de concessão inicial de aposentadoria à servidora Maria Lúcia Soares da Cruz (peça 5) ;
9.1.5. de concessão inicial de aposentadoria à servidora Rozilda Barbosa Rodrigues (peça 6) ;
9.2. considerar prejudicado, por perda de objeto, o exame do ato de alteração de fundamento legal da aposentadoria de Maria Leda Coelho de Souza, a que se refere o formulário Sisac de peça 25, nos termos do §5º do art. 260 do Regimento Interno;
9.3. considerar ilegal o ato de alteração de aposentadoria de Maria Leda Coelho de Souza a que se refere o formulário Sisac de peça 24 e dispensar a devolução dos valores recebidos de boa-fé, nos termos do Enunciado 106 da Súmula de Jurisprudência desta Corte;
9.4. determinar ao Núcleo Estadual do Ministério da Saúde na Paraíba que adote as seguintes medidas:
9.4.1. dê ciência do inteiro teor desta deliberação aos interessados Arionaldo Frazão, José da Costa Machado, Maria Leda Coelho de Souza, Maria Lúcia Soares da Cruz e Rozilda Barbosa Rodrigues no prazo de quinze dias e faça juntar a estes autos os comprovantes de notificação nos quinze dias subsequentes;
9.4.2. promova a correta absorção da DPNI a que se referia o §4º do art. 2º da Lei 11.355/2006 nos proventos de inatividade dos ex-servidores Arionaldo Frazão e de Maria Lúcia Soares da Cruz, no prazo de trinta dias;
9.4.3. suspenda os pagamentos efetuados com base no ato de alteração de fundamento legal de aposentadoria de Maria Leda Coelho de Souza (subitem 9.3 e peça 24) , sob pena de responsabilidade solidária da autoridade administrativa omissa;
9.4.4. proceda ao cadastramento no Sisac dos atos de alteração de fundamento legal das aposentadorias de José da Costa Machado, Maria Lúcia Soares da Cruz e Rozilda Barbosa Rodrigues, no prazo de trinta dias, dispensada a manifestação do Controle Interno;
9.4.5. proceda ao cadastramento de nova alteração de fundamento legal de aposentadoria de Maria Leda Coelho de Souza em substituição ao formulário de peça 24, relativo à integralização dos proventos da servidora (art. 190 da Lei 8.112/1990) , com a correção do valor da DPNI;
9.4.6. encaminhe a este Tribunal cópia dos documentos com base nos quais foi revisto o fundamento legal da aposentadoria da servidora Maria Lúcia Soares da Cruz para aposentadoria por invalidez com proventos integrais; 
9.5. determinar à Secretaria de Fiscalização de Pessoal que dê prioridade ao exame dos atos a que se refere o subitem 9.4.4 e 9.4.5 e autorizar, desde logo, a constituição de autos de processo apartado, caso necessário (grifos acrescidos) .
HISTÓRICO
Os recorrentes se insurgem contra a determinação contida no subitem 9.4.2 do acórdão supra (in verbis) :
9.4.2. promova a correta absorção da DPNI a que se referia o §4º do art. 2º da Lei 11.355/2006 nos proventos de inatividade dos ex-servidores Arionaldo Frazão e de Maria Lúcia Soares da Cruz, no prazo de trinta dias.
2.1. Isso porque constatou-se que o Sr. Arionaldo Frazão vem recebendo a maior a DPNI a que se referia o §4º do art. 2º da Lei 11.355/2006. Quanto à Sra. Rozilda Barbosa Rodrigues, apesar de, no dispositivo do acórdão recorrido, não constar a determinação expressa para a correção da referida vantagem nos seus proventos de aposentadoria, no corpo do recurso vem a informação de que seu valor encontra-se majorado e, de forma reflexa, teve a sua esfera jurídica afetada pelo Acórdão 6099/2017-TCU-Primeira Câmara.
ADMISSIBILIDADE
3.	Reitera-se o exame preliminar de admissibilidade efetuado por esta Secretaria (peça 48) , ratificado pelo Exmo. Senhor Ministro Vital do Rêgo (peça 50) , que concluiu pelo conhecimento do pedido de reexame, nos termos do artigo 48 da Lei 8.443/1992, c/c os artigos 285 e 286, parágrafo único, do RI/TCU, suspendendo-se os efeitos dos subitens 9.4, 9.4.2 e 9.4.4 do Acórdão 6099/2017-TCU-Primeira Câmara, em relação aos recorrentes.
EXAME DE MÉRITO
4. Delimitação	
4.1. Constitui objeto do presente recurso definir se houve violação ao princípio da legalidade, no cálculo da DPNI a que se referia o §4º do art. 2º da Lei 11.355/2006, nos atos de aposentadoria dos recorrentes.
5. Do princípio da legalidade 
5.1. Os recorrentes aduzem ter havido violação ao princípio da legalidade, com base nos seguintes argumentos:
5.2. A supressão de parte dos vencimentos dos recorrentes, sob a forma de Dl, violou especificamente os seguintes normativos constitucionais: art. 7º, em seus incisos VI e X; art. 37, em seu inciso XV, bem como os a Lei 11.355/2006, em seus artigos 2º, §3, §6° e 147, sobre as quais se requer uma nova análise, devendo serem excluídos dos cálculos do vencimento básico os anuênios e a parte absorvida da GTNSPST.
Análise:
5.3. Observa-se que a Gratificação de Atividade Executiva - GAE foi incorporada ao valor do vencimento básico, a partir de fevereiro de 2009, pela Lei nº 11.355/2006 (art. 5A, § 2º) , com a redação dada pela Lei 11.784/2008 (in verbis) :
Art. 5º-A. A partir de 1º de fevereiro de 2009, a estrutura remuneratória dos servidores integrantes da Carreira da Previdência, da Saúde e do Trabalho será composta das seguintes parcelas:  (Incluído pela Lei nº 11,784, de 2008) 
I - Vencimento Básico;  (Incluído pela Lei nº 11,784, de 2008) 
II - Gratificação de Desempenho da Carreira da Previdência, da Saúde e do Trabalho - GDPST; e  (Incluído pela Lei nº 11,784, de 2008) 
III - Gratificação Específica de Atividades Auxiliares da Carreira da Previdência, da Saúde e do Trabalho - GEAAPST, observado o disposto no art. 5º-D desta Lei.  (Incluído pela Lei nº 11,784, de 2008) 
§ 1º A partir de 1º de fevereiro de 2009, os servidores integrantes da Carreira da Previdência, da Saúde e do Trabalho não fazem jus à percepção das seguintes gratificações e vantagens:  (Incluído pela Lei nº 11,784, de 2008) 
I - Gratificação Temporária de Nível Superior da Carreira da Previdência, da Saúde e do Trabalho - GTNSPST, observado o disposto no art. 5º-C desta Lei;  (Incluído pela Lei nº 11,784, de 2008) 
II - Vantagem Pecuniária Individual - VPI, de que trata a Lei nº 10.698, de 2 de julho de 2003 ; e  (Incluído pela Lei nº 11,784, de 2008) 
III - Gratificação de Atividade Executiva - GAE, de que trata a Lei Delegada nº 13, de 27 de agosto de 1992.  (Incluído pela Lei nº 11,784, de 2008) 
§ 2º O valor da GAE, de que trata o inciso III do § 1º deste artigo, fica incorporado ao vencimento básico dos servidores integrantes da Carreira da Previdência, da Saúde e do Trabalho, conforme valores estabelecidos no Anexo IV-A desta Lei.  (Incluído pela Lei nº 11,784, de 2008)   (grifos acrescidos) .
5.4. Demais disso, observa-se que a gratificação adicional por tempo de serviço estava prevista na Lei 8.112/1990. Assim, cumpre enquadrá-la num dos itens do artigo supra. Ora, como não faz sentido uma rubrica de gratificação pertencer a outra gratificação, a melhor exegese é enquadrá-la como parte do vencimento básico.
5.5. Nesse sentir, é irrepreensível a exegese adotada pelo Acórdão 3980/2015-TCU-Primeira Câmara:
5. Note-se que o texto da lei trata de remuneração resultante do vencimento básico. Não se trata de vencimento básico, que é a retribuição pecuniária pelo exercício do cargo público, com valor fixado em lei, nos termos do art. 40 da Lei nº 8.112/90. Nem tampouco de remuneração que englobaria, além do vencimento do cargo efetivo, todas as demais vantagens pecuniárias permanentes recebidas pelo servidor, nos termos do art. 41 da Lei nº 8.112/90. A remuneração resultante do vencimento básico corresponde à soma do vencimento do cargo efetivo com as gratificações que o tem como base de cálculo.
6. No caso, compõem a remuneração resultante do vencimento básico: o vencimento do cargo efetivo, a gratificação de atividade executiva - GAE e a gratificação adicional por tempo de serviço - GATS. Aliás, eram essas as parcelas utilizadas para o cálculo do PCCS. 
7. Não compõem a remuneração resultante do vencimento básico a Gratificação de Desempenho da Carreira da Previdência, da Saúde e do Trabalho - GDPST e a Gratificação Específica de Atividades Auxiliares da Carreira da Previdência, da Saúde e do Trabalho - GEAAPST, pois eram calculadas por meio de pontos.
8. Assim, a análise da unidade técnica que considerou apenas a diferença de vencimentos básicos não é a mais adequada, ainda mais considerando-se que a GAE foi incorporada ao valor do vencimento básico, a partir de fevereiro de 2009, pela Lei nº 11.784/2008 (art. 5A, § 2º) .
9. Nesse ponto, lembra-se que a Lei nº 11.784/2008, além da incorporação da GAE ao valor do vencimento do cargo efetivo, reajustou as tabelas remuneratórias previstas na redação original da Lei nº 11.355/2006 e antecipou para julho de 2011 a data limite para a redução progressiva do PCCS/DPNI, mediante a implementação das tabelas de vencimento básico (arts. 7A, 7B e parágrafo único) .
10. Como a GAE já compunha a remuneração resultante do vencimento básico, a sua incorporação ao vencimento do cargo efetivo dos servidores integrantes da Carreira da Previdência, da Saúde e do Trabalho, conforme previsto no § 2º do art. 5º da Lei nº 11.355/2006, introduzido pela Lei nº 11.784/2008, não trouxe prejuízo aos inativos.
5.6. Quanto à GTNSPST, observa-se que, também, foi incorporada ao vencimento básico, nos termos do art. 5º-C da Lei 11.355/2006, com a redação dada pelo art. 40 da Lei 11.784/2008 (in verbis) :
Art. 40.  A Lei nº 11.355, de 19 de outubro de 2006, passa a vigorar acrescida dos seguintes artigos: 
"Art. 5o-C.  Fica instituída a Gratificação Temporária de Nível Superior da Carreira da Previdência, da Saúde e do Trabalho - GTNSPST, devida exclusivamente aos titulares de cargos de provimento efetivo de nível superior pertencentes à Carreira da Previdência, da Saúde e do Trabalho, no valor de R$ 118,50 (cento e dezoito reais e cinqüenta centavos) . 
§ 1o  A gratificação a que se refere o caput deste artigo gerará efeitos financeiros de 1o de março de 2008 a 31 de janeiro de 2009.  
§ 2o  A GTNSPST ficará extinta a partir de 1o de fevereiro de 2009, quando o seu valor será incorporado ao vencimento básico dos cargos de provimento efetivo de nível superior da Carreira da Previdência, da Saúde e do Trabalho, conforme valores estabelecidos no Anexo IV-A desta Lei. (grifos acrescidos) .
5.7. Nesse quadro, opina-se pela rejeição do argumento apresentado pelos recorrentes.
CONCLUSÃO
6.	Da análise anterior, conclui-se que não houve violação ao princípio da legalidade.
6.1. Com base nessas conclusões, é de se propor a negativa de provimento dos presentes recursos.
PROPOSTA DE ENCAMINHAMENTO
7.	Ex positis, submetem-se os autos à consideração superior, propondo-se, com fundamento no art. 48 da Lei 8.443/1992, c/c os art. 285 e 286, parágrafo único, do RI/TCU: 
a) conhecer dos pedidos de reexame interpostos e, no mérito, negar-lhes provimento;
b) informar aos recorrentes e demais interessados do acórdão a ser proferido, destacando que o relatório e o voto que o fundamentam podem ser acessados por meio do endereço eletrônico www.tcu.gov.br/acordaos. 
2.	O Ministério Público junto ao TCU, representado nos autos pelo Procurador Dr. Marinus Eduardo De Vries Marsico, manifestou-se de acordo com a proposição da unidade técnica (peça 68) .
Eis o Relatório.

Yane Castro de Albuquerque (OAB/PB 12.715).

Procurador Marinus Eduardo De Vries Marsico.

APOSENTADORIA. PAGAMENTO IRREGULAR DE RUBRICA DE DIFERENÇA INDIVIDUAL - DPNI. NÃO OBSERVÂNCIA DOS TERMOS DO § 4º DO ART. 2º DA LEI 11.355/2006. PEDIDO DE REEXAME. CONHECIMENTO. ELEMENTOS INCAPAZES DE MODIFICAR O ACÓRDÃO RECORRIDO. NEGATIVA DE PROVIMENTO.

APOSENTADORIA (APOS)

Secretaria de Recursos (Serur).

Aprecia-se, nesta oportunidade, pedido de reexame interposto conjuntamente por Arionaldo Frazão e Rozilda Barbosa Rodrigues em face da determinação contida no subitem 9.4.2 do Acórdão 6099/2017-TCU-Primeira Câmara, por meio do qual esta Corte de Contas determinou correção que impactou os proventos dos recorrentes. Isso porque os recorrentes percebem a parcela denominada DPNI, a que se referia o §4º do art. 2º da Lei 11.355/2006, sem que tenha ocorrido a absorção prevista na norma mencionada.
No pedido de reexame interposto, os recorrentes alegam que houve violação ao princípio da legalidade, no cálculo da DPNI a que se referia o §4º do art. 2º da Lei 11.355/2006, já que a supressão de parte da parcela feriu os seguintes normativos constitucionais: art. 7º, em seus incisos VI e X; art. 37, em seu inciso XV, bem como os a Lei 11.355/2006, em seus artigos 2º, §3, §6° e 147.
A Secretaria de Recursos do TCU (Serur) , em seu parecer, propõe que o apelo oferecido pelos recorrentes seja conhecido, para no mérito, negar-se a ele provimento. A unidade instrutiva concluiu, em síntese, que não houve violação ao princípio da legalidade e que os dispositivos legais utilizados no acórdão recorrido preconizam e fundamentam a absorção da rubrica.
O Ministério Público junto ao TCU, em cota singela de participação, aquiesceu às conclusões da Serur.
II
Quanto à admissibilidade, reforço o entendimento já externado no despacho de peça 50, no sentido de que o presente recurso seja conhecido, uma vez preenchidos os requisitos que regem a espécie. 
No tocante à análise de mérito, registro minha concordância integral com os pareceres precedentes, razão pela qual adoto como minhas as conclusões formuladas pela Serur por seus próprios fundamentos, valendo-me, para tanto, da técnica da motivação per relationem, sem prejuízo de tecer os comentários a seguir. 
Rememoro que a rubrica denominada "DPNI" foi criada pelo artigo 2º, §§ 2º, 3º e 4º, da Lei 11.355/2006, posteriormente modificada pela Lei 11.490/2007, para conformar as diversas decisões administrativas e judiciais que concederam o chamado "PCCS" aos servidores (adiantamento pecuniário de que trata o art. 8º da Lei 7.686, de 2/12/1988) . 
Destaco que em caso de adesão à nova estrutura de carreira implementada pela Lei 11.355/2006, deveria ocorrer absorção gradual do PCCS, na forma estabelecida nos §§ 3º e 4º do artigo 2º da Lei 11.355/2006 (transformação dos valores pagos a título de PCCS em DPNI - diferença pessoal nominalmente identificada, seguida de absorção ao longo do tempo) . Senão vejamos os referidos dispositivos legais:
Art. 2º Os servidores ocupantes dos cargos referidos no caput do art. 1º desta Lei serão enquadrados na Carreira da Previdência, da Saúde e do Trabalho de acordo com as respectivas atribuições, requisitos de formação profissional e posição relativa nas Tabelas de Correlação, constantes do Anexo II desta Lei.
§ 1º O enquadramento de que trata o caput deste artigo dar-se-á mediante opção irretratável do servidor, a ser formalizada no prazo de 90 (noventa) dias, a contar da vigência da Medida Provisória nº 301, de 29 de junho de 2006, na forma do Termo de Opção constante do Anexo III desta Lei, com efeitos financeiros a partir das datas de implementação das tabelas de vencimento básico referidas no Anexo IV desta Lei. (Vide Lei nº 11.538, de 2007) .
§ 2º A opção pela Carreira da Previdência, da Saúde e do Trabalho implica renúncia às parcelas de valores incorporados à remuneração por decisão administrativa ou judicial, referentes ao adiantamento pecuniário de que trata o art. 8º da Lei nº 7.686, de 2 de dezembro de 1988, que vencerem após o início dos efeitos financeiros referidos no § 1º deste artigo.
§ 3º A renúncia de que trata o § 2º deste artigo fica limitada à diferença entre os valores de remuneração resultantes do vencimento básico vigente no mês de fevereiro de 2006 e os valores de remuneração resultantes do vencimento básico fixado para dezembro de 2011, conforme disposto no Anexo IV desta Lei.
§ 4º Os valores incorporados à remuneração objeto da renúncia a que se refere o § 2º deste artigo que forem pagos aos servidores ativos, aos aposentados e aos pensionistas, por decisão administrativa ou judicial, no mês de fevereiro de 2006, sofrerão redução proporcional à implementação das tabelas de vencimento básico de que trata o art. 7º desta Lei, e os valores excedentes serão convertidos em diferença pessoal nominalmente identificada, de natureza provisória, redutível na proporção acima referida, sujeita apenas ao índice de reajuste aplicável às tabelas de vencimentos dos servidores públicos federais, a título de revisão geral das remunerações e subsídios. (Redação dada pela Lei nº 11.490, de 2007) (destaque acrescido) 
Portanto, quando o dispositivo define que a DPNI é "redutível na proporção acima referida", isso significa que será reduzida à medida que forem implantadas as tabelas previstas no Anexo IV da referida Lei. Com isso, a continuidade do pagamento da DPNI só é possível caso haja valor excedente após a total implantação do plano de carreira, conforme prevê o seu § 5º:
§ 5º Concluída a implementação das tabelas, em dezembro de 2011, o valor eventualmente excedente continuará a ser pago como vantagem pessoal nominalmente identificada, sujeita apenas ao índice de reajuste aplicável às tabelas de vencimento dos servidores públicos federais, a título de revisão geral das remunerações e subsídios, respeitado o que dispõem os §§ 3º e 4º deste artigo.
Vale mencionar que, com a entrada em vigor da Lei 11.784/2008, as tabelas de vencimento foram ajustadas de forma a serem definitivamente implementadas em julho de 2011 (artigo 40 da Lei 11.784/2008) , alterando, portanto, os prazos previstos nos § 3º e § 5º do artigo 2º da Lei 11.355/2006:
Art. 7º-A. A partir de 1º de março de 2008, as tabelas de vencimento básico da Carreira da Previdência, da Saúde e do Trabalho serão implementadas, progressivamente, nos meses de março de 2008, fevereiro de 2009, julho de 2010 e julho de 2011, conforme os valores constantes das tabelas de vencimento básico a que se refere o Anexo IV-A desta Lei. (Incluído pela Lei nº 11.784, de 2008) .
Art. 7º-B. No cálculo dos valores dos vencimentos básicos referidos no art. 7º-A desta Lei, foram incorporados os valores correspondentes às parcelas de aumento dos vencimentos básicos, previstos no Anexo IV desta Lei.
Parágrafo único. Concluída a implementação das tabelas a que se refere o art. 7º-A e o Anexo IV-A desta Lei, em julho de 2011, o valor eventualmente excedente, de que trata o § 4º do art. 2º desta Lei, continuará a ser pago como vantagem pessoal nominalmente identificada, sujeita apenas ao índice de reajuste aplicável às tabelas de vencimento dos servidores públicos federais, a título de revisão geral das remunerações e subsídios, respeitado o que dispõem os §§ 3º e 4º do art. 2º desta Lei. (Incluído pela Lei nº 11.784, de 2008) .
Art. 7º-C. Em função do disposto nos arts. 7º-A e 7º-B desta Lei, os prazos referidos nos §§ 3º e 5º do art. 2º desta Lei [11.355/2006] ficam alterados para julho de 2011. (Incluído pela Lei nº 11.784, de 2008) .
Da transcrição acima, observo que tanto o parágrafo único do art. 7º-B quanto o art. 7º-C da referida lei fazem menção à continuidade do pagamento da DPNI como VPNI somente após a implantação completa das tabelas da Lei 11.355/2006, o que ocorreu em julho de 2011. Ou seja, o valor eventualmente excedente após julho de 2011 seria pago sob a forma de VPNI, não mais sujeito a absorções decorrentes de aumentos salariais, mas tão somente aos reajustes lineares de remuneração dos servidores públicos.
Verifico que, a partir da entrada em vigor da Lei 12.998/2014, a então VPNI remanescente, originada da DPNI, transmutou-se para "Diferença Individual", conforme abaixo descrito:
Art. 30. As vantagens previstas no § 5º do art. 3º da Lei no 10.855, de 1º de abril de 2004, e no § 5º do art. 2º da Lei no 11.355, de 19 de outubro de 2006, ficam transformadas, a partir de 1º de janeiro de 2014, em Diferença Individual, a ser paga nos valores relativos à competência de dezembro de 2013, efetivamente percebidos pelo servidor, e não servirá de base de cálculo de nenhuma vantagem ou gratificação, estando sujeita exclusivamente à atualização decorrente de revisão geral da remuneração dos servidores do Poder Executivo federal. (grifo nosso) 
Feita essa breve e necessária digressão acerca da DPNI, entendo que os argumentos trazidos pelos recorrentes não são hábeis a promover alteração na decisão recorrida, uma vez que os parâmetros legais que deveriam nortear a absorção da DPNI não foram observados nos casos em análise.
Nesse sentido, importa reapresentar a memória de cálculo realizada pela Sefip na instrução de peça 26, na qual se demonstrou detalhadamente que a referida parcela não seria mais devida aos ex-servidores Arionaldo Frazão e Rozilda Barbosa Rodrigues: 
ARIONALDO FRAZÃO
22.	 Diante disso, a fim de avaliar a regularidade do pagamento em tela, analisando o contracheque constante à peça 21, p. 1, verifica-se que o valor pago a título de DPNI, em mai/2007, era de R$ 1.409,08, valor que se alterou para R$ 1.201,30 em jul/2011, mês de implementação completa da reestruturação disposta na Lei 11.355/2006, conforme dissertado acima. Cabe ressaltar que, no mês de fev/2006, não consta pagamento relativo à PCCS para o interessado, conforme peça 12, pg. 3. Somente em mai/2007 constou o primeiro pagamento relativo à DPNI.
23.	 Entretanto, no mesmo período, os valores de remuneração resultantes do vencimento básico (rubricas "VENCIMENTO BASICO", "ANUENIO" e "GRAT.ATIV.EXECUT/GAE LD.13/92") totalizaram R$ 1.926,22, enquanto que esses mesmos valores alteraram-se para R$ 4.296,41 em jul/2011 (soma das rubricas "VENCIMENTO BASICO" e "ANUENIO", já que rubrica "GRAT.ATIV.EXECUT/GAE LD.13/92" foi incorporada ao vencimento básico) , sendo que esta diferença de valores deveria ter absorvido por completo o valor que era pago a título de PCCS em mai/2007, no valor de R$ 1.409,08.
	Mês/ano
	Rubrica
	Valor (R$) 

	Jul 2011
	VENCIMENTO BASICO             
	3.383,00

		ANUENIO - ART.244, LEI 8112/90
	913,41

	Subtotal - jul 2011 (A) 
	4.296,41

	Mai 2007
	VENCIMENTO BASICO             
	671,16

		ANUENIO - ART.244, LEI 8112/90
	181,21

		GRAT.ATIV.EXECUT/GAE LD.13/92 
	1.073,85

	Subtotal - mai 2007 (B) 
	1.926,22

	Diferença (C=A-B) 
	2.370,19

	PCSS pago em mai 2007 (D) 
	1.409,08

24.	 Cabe destacar que esta forma de absorção é a que se conforma ao disposto no § 3º do artigo 2º da Lei 11.355/2006, já descrito no item 14 desta instrução e novamente abaixo transcrito.
§ 2º A opção pela Carreira da Previdência, da Saúde e do Trabalho implica renúncia às parcelas de valores incorporados à remuneração por decisão administrativa ou judicial, referentes ao adiantamento pecuniário de que trata o art. 8º da Lei nº 7.686, de 2 de dezembro de 1988, que vencerem após o início dos efeitos financeiros referidos no § 1º deste artigo.
§ 3º A renúncia de que trata o § 2º deste artigo fica limitada à diferença entre os valores de remuneração resultantes do vencimento básico vigente no mês de fevereiro de 2006 e os valores de remuneração resultantes do vencimento básico fixado para dezembro de 2011, conforme disposto no Anexo IV desta Lei. (grifo nosso) 
25.	 Logo, depreende-se que não houve a absorção da DPNI preconizada pelo artigo 2º, §4º, da Lei 11.355/2006, sendo que a parcela "DIFERENCA INDIVIDUAL L.12998" atualmente é percebida irregularmente, visto que é originada da DPNI, conforme já dissertado (item 18) . 
 (...) 
ROZILDA BARBOSA RODRIGUES
91.	 Diante disso, a fim de avaliar a regularidade do pagamento em tela, analisando o contracheque constante à peça 21, p. 3-4, verifica-se que o valor pago a título de PCCS, em jul/2006, sob a forma de sentença judicial, era de R$ 1.094,30, valor que se alterou, já sob a rubrica de DPNI, para R$ 860,64, em jul/2011, mês de implementação completa da reestruturação disposta na Lei 11.355/2006, conforme dissertado acima. Cabe ressaltar que, no mês de fev/2006, não consta pagamento relativo à PCCS, conforme peça 12, pg. 11. Somente em jul/2006 constou o primeiro pagamento individualizado relativo ao PCCS.
92.	 Entretanto, no mesmo período, os valores de remuneração resultantes do vencimento básico (rubricas "VENCIMENTO BASICO", "ANUENIO" e "GRAT.ATIV.EXECUT/GAE LD.13/92") totalizaram R$ 993,48, enquanto que esses mesmos valores alteraram-se para R$ 2.262,85 em jul/2011 (soma das rubricas "VENCIMENTO BASICO" e "ANUENIO", já que rubrica "GRAT.ATIV.EXECUT/GAE LD.13/92" foi incorporada ao vencimento básico) , sendo que esta diferença de valores deveria ter absorvido por completo o valor que era pago a título de PCCS em jul/2006, no valor de R$ 1.094,30.
	Mês/ano
	Rubrica
	Valor (R$) 

	Jul 2011
	VENCIMENTO BASICO             
	1.859,00

		ANUENIO - ART.244, LEI 8112/90
	403,85

	Subtotal - jul 2011 (A) 
	2.262,85

	Jul 2006
	VENCIMENTO BASICO             
	348,93

		ANUENIO - ART.244, LEI 8112/90
	84,55

		GRAT.ATIV.EXECUT/GAE LD.13/92 
	560,00

	Subtotal - jul 2006 (B) 
	993,48

	Diferença (C=A-B) 
	1.269,37

	PCSS pago em jul 2006 (D) 
	1.094,30

93.	 Cabe destacar que esta forma de absorção é a que se conforma ao disposto no § 3º do artigo 2º da Lei 11.355/2006, já descrito no item 14 desta instrução. 
94.	 Logo, depreende-se que não houve a absorção da DPNI preconizada pelo artigo 2º, §4º, da Lei 11.355/2006, sendo que a parcela "DIFERENCA INDIVIDUAL L.12998" atualmente é percebida irregularmente, visto que é originada da DPNI. 
Com isso, considerando que a parcela percebida pelos recorrentes deveria ter sido integralmente absorvida, consoante preconizou a sua lei de criação, entendo que o apelo apresentado por Arionaldo Frazão e Rozilda Barbosa Rodrigues não traz argumentos que permitam infirmar a decisão recorrida.
Ante o exposto, VOTO para que seja adotada a minuta de acórdão que ora trago ao exame deste Colegiado.
TCU, Sala das Sessões Ministro Luciano Brandão Alves de Souza, em 1 de junho de 2021.
Ministro VITAL DO RÊGO 
Relator